【裁判字號】    98,聲再,31
【裁判日期】    980902
【裁判案由】    聲請再審
【裁判全文】
臺灣高雄地方法院刑事裁定              98年度聲再字第31號
聲  請  人  甲○○
即受判決人
            乙○○原名陳宗榮.
上列聲請人因毀棄損害案件，對於本院民國98年5 月19日第二審
確定判決（97年度簡上更一字第4 號），聲請再審，本院裁定如
下：
    主  文
再審之聲請駁回。
    理  由
一、聲請再審意旨略以：聲請人即受判決人甲○○、乙○○雖均
    經本院97年度簡上更一字第4 號確定判決判處有期徒刑3 月
    ，減為有期徒刑1 月又15日確定。惟上開判決就聲請人乙○
    ○於98年5 月5 日審判程序中自陳係濃厚家企業股份有限公
    司（下稱濃厚家公司）之監察人；及聲請人乙○○於上開審
    理程序中庭呈之「高雄市政府工務局下水道工程處97年政風
    實況問卷調查受訪人建議事項彙整表第24、26項」等事項並
    未說明不採納之理由，應有重要證據漏未斟酌之再審事由，
    為此依刑事訴訟法第421 規定聲請再審云云。
二、按不得上訴於第三審法院之案件，除刑事訴訟法第420 條規
    定外，其經第二審確定之有罪判決，如就足生影響於判決之
    重要證據漏未審酌者，亦得為受判決人之利益，聲請再審，
    刑事訴訟法第421 條定有明文。又所謂「足以影響於判決之
    重要證據」，係指涉及罪責有無之證據；而所謂「漏未審酌
    」，係指於第二審判決前，已經發現並提出之證據，但法院
    漏未審酌者而言，倘所提出之證據已經法院依其自由心證而
    捨棄不採，則非漏未審酌，自無從依本條規定聲請再審。
三、經查，就聲請人乙○○、甲○○確犯共同毀損他人物品之犯
    行，業據原審法院以97年度簡上更一字第4 號確定判決，基
    於證人胡祥洋、謝嘉新之證詞、聲請人乙○○之供述及現場
    照片等證據，依法而為認定，此有前開判決書及臺灣高等法
    院被告前案紀錄表在卷可稽。聲請人固於聲請狀內表示原審
    未審酌聲請人乙○○係濃厚家公司之監察人及「高雄市政府
    工務局下水道工程處97年政風實況問卷調查受訪人建議事項
    彙整表第24、26項」等事項，惟遍觀原審98年5 月5 日審判
    程序筆錄及原審全卷均無聲請人乙○○自陳係濃厚家公司之
    監察人，及庭呈「高雄市政府工務局下水道工程處97年政風
    實況問卷調查受訪人建議事項彙整表第24、26項」之記載或
    相關資料，則聲請人所主張之上開證據既無於第二審判決前
    ，已經發現並提出，第二審有罪判決自無就足生影響於判決
    之重要證據漏未審酌之情。
四、綜上所述，聲請人2 人所指上開再審理由，核與該等證據須
    於第二審判決前已經發現並提出，但法院漏未審酌者之要件
    未盡相符。從而本件聲請為無理由，應予裁定駁回。
五、末按刑法第354 條之罪，法定刑為3 年以下有期徒刑，其經
    第二審判決者，不得上訴於第三審法院；而不得上訴於第三
    審法院之案件，其第二審法院所為裁定，不得抗告，刑事訴
    訟法第376 條第1 款、第405 條分別定有明文。聲請人2 人
    前開共同毀損他人物品之犯行，經第一審法院（本院簡易庭
    ）以簡易判決處刑後，聲請人不服提起上訴，復經第二審法
    院（本院管轄第二審之合議庭）撤銷原判決改為公訴不受理
    之判決。檢察官不服提起上訴，經第二審法院（臺灣高等法
    院高雄分院）撤銷原判決，發回本院。嗣經本院管轄第二審
    之合議庭判決上訴駁回。聲請人於第二審判決確定後，又依
    刑事訴訟法第426 條第1 項，向判決之原審法院即本院管轄
    第二審之合議庭聲請再審，是本裁定即屬第二審法院所為裁
    定，依刑事訴訟法第405 條規定，對於本裁定不得抗告，附
    此敘明。
據上論結，應依刑事訴訟法第434 條第1 項，裁定如主文。
中    華    民    國    98    年    9     月    2    日
                  刑事第九庭    審判長法  官  鄭詠仁
                                      法  官  謝枚霏
                                      法  官  王碧瑩
上列正本證明與原本無異。
本裁定不得抗告。
中    華    民    國    98    年    9     月    2     日
                                      書記官  吳智媚


司法院資訊處製作；財團法人民間司法改革基金會備份。
